【裁判字號】    97,聲,1043
【裁判日期】    971128
【裁判案由】    返還提存物
【裁判全文】
臺灣新竹地方法院民事裁定              97年度聲字第1043號
聲  請  人  聯邦商業銀行股份有限公司
法定代理人  乙○○
代  理  人  丙○○
相  對  人  甲○○
上列聲請人聲請返還提存物事件，本院裁定如下：
    主  文
本院九十五年度存字第四六四號提存事件聲請人所提存之擔保金
即台北市政府建設公債九十年度第二期債票面額共計新臺幣玖拾
萬元，准予返還。
聲請費用由相對人負擔。
    理  由
一、按訴訟終結後，法院依供擔保人之聲請，通知受擔保利益人
    於一定期間內行使權利並向法院為行使權利之證明而未證明
    者，法院應依供擔保人之聲請，以裁定命返還其提存物，民
    事訴訟法第一百零四條第一項第三款後段定有明文；又上開
    規定，於其他依法令供訴訟上擔保者準用之，此觀同法第一
    百零六之規定意旨亦明。
二、本件聲請意旨略以：聲請人與相對人間請求撤銷詐害債權事
    件，為擔保假處分，聲請人前遵本院95年度裁全字第139號
    民事裁定，曾提供台北市政府建設公債九十年度第二期債券
    、面額共計新臺幣（下同）900,000元為擔保金，並以本院
    95年度存字第464號提存事件提存後，聲請本院對相對人之
    財產實施假處分執行在案。嗣聲請人撤回前開假處分之執行
    ，是本件訴訟業已終結；而聲請人亦依據民事訴訟法第一百
    零四條第一項第三款規定，聲請本院通知相對人於一定期間
    內行使權利，經本院於97年8月13日以新院雲民倫97聲799字
    第15806號函通知相對人於文到25日內行使權利，相對人迄
    今均未行使權利，為此請求准予依法返還前開提存之擔保金
    等語，並提出本院95年度裁全字第139號民事裁定、95年度
    存字第464號提存書、本院民事執行處新院雲95執全舜字第
    294號函、本院95年度裁全聲字第155號民事裁定及確定證明
    、新院雲民倫97聲799字第15806號函、聲請人股份有限公司
    變更登記表影本（以上均影本）各一份為證。
三、經查，聲請人主張之事實，除據其提出前開證據外，並經本
    院依職權調取本院95年度裁全字第139號假處分事件（含95
    年度執全字第294號假處分執行事件）、95年度存字第464號
    擔保提存事件、97年度聲字第799號通知擔保利益人行使權
    利事件等卷宗核閱無訛，堪認聲請人前開所述屬實；而本件
    訴訟終結後，聲請人復已聲請本院定相當期間通知受擔保利
    益人即相對人行使權利而不行使，亦據本院調取前開通知受
    擔保利益人行使權利事件卷查核及向本院分案室查明屬實，
    是聲請人聲請返還前開提存之擔保金，於法即無不合，應予
    准許。
四、依民事訴訟法第九十五條、第七十八條，裁定如主文。
中    華    民    國    97    年    11    月    28    日
                  民事第二庭    法  官  鄭政宗
以上正本係照原本作成。
如對本裁定抗告須於裁定送達後10日內向本院提出抗告狀。
中    華    民    國    97    年    11    月    28    日
                                書記官  曾柏方


司法院資訊處製作；財團法人民間司法改革基金會備份。
